臺灣高等法院民事裁定　　　　　　　　　96年度再抗字第13號
聲　請　人　甲○○
　　　　　　　　　　　　樓
相　對　人　乙○○
上列當事人間撤銷假扣押事件，聲請人對於中華民國95年6月12
日本院95年度抗字第937號確定裁定聲請再審，本院裁定如下：
    主  文
聲請駁回。
聲請訴訟費用由聲請人負擔。
    理   由
一、聲請意旨略以：最高法院95年度台上字第535號判決（以下
    簡稱確定判決），僅係原法院90年度裁全字第8878號及91年
    度裁全字第2793號等假扣押原因事實之一部分，且聲請人已
    就確定判決有理由與92年5月16日、92年7月8日言詞辯論筆
    錄不符，且未經斟酌1.原法院91年度訴字第1308號判決第15
    頁倒數第2行。2.90年9月28日第5頁談話筆錄。3.臺灣板橋
    地方法院檢察署 (以下簡稱板橋地檢署)95 年度偵續字第39
    9號不起訴處分書第3頁第17行。4.板橋地檢署95年度偵字第
    1263號不起訴處分書第2頁倒數第8行。5.原法院92年5月16
    日第5頁言詞辯論筆錄。6.中正機場郵局第92、97號存證信
    函。7.劉火鐵90年9月28日第3頁談話筆錄。8.遺產分配協議
    書。暨與論理法則及經驗法則亦有違背，如斟酌上開未經斟
    酌之言詞辯論筆錄及證物，當可知悉相對人不理會再審聲請
    人之存證信函，而可受較有利裁判等。即原確定判決顯有民
    事訴訟法第496條第1項1款適用法規顯有錯誤、第2款判決理
    由與主文顯有矛盾、第10款相對人就判決基礎有虛偽陳述、
    第13款發見未經斟酌之證物或得使用該證物等再審事由，聲
    請人已向最高法院提起再審之訴 (96年度台再字第5號)。另
    相對人涉偽造文書、詐欺、毀損等罪嫌，亦已在板橋地檢署
    偵辦中（96年度他字第1024號)。故確定判決僅係假扣押原
    因事實一部分，再審聲請人尚未受假扣押本案判決敗訴確定
    ，本院95年度抗字第937號裁定（以下簡稱原確定裁定）以
    假扣押本案判決確定為由撤銷假扣押裁定，顯非適法，爰依
    民事訴訟法第496條第1項第13款規定聲請本件再審。
二、按當事人對於已經確定之裁定聲請再審，依民事訴訟法第50
    7條準用第496條第1項但書之規定，不得以其已依抗告主張
    之事由，為其聲請之理由；其知該事由而不為主張者，亦同
    。本件聲請人以其向最高法院就確定判決提起再審之訴，且
    相對人涉有偽造文書、詐欺、毀損債權等罪嫌亦已在板橋地
    檢署受偵辦中為由，認原確定裁定有民事訴訟法第496條第1
    項第13款規定之發見未經斟酌之證物或得使用證物之再審事
    由云云。惟查，再審聲請人主張前揭再審事由已於原確定裁
    定抗告程序中提出，並為原確定裁定所不採，而駁回抗告在
    案，有本院調閱原確定裁定卷附抗告狀、裁定可稽（見該卷
    (一)第4頁至第6頁、第183頁反面至第184頁反面），是聲請人
    主張原確定裁定有前揭之再審事由，既已依抗告程序中提出
    以為攻擊防禦方法，揆諸前開說明，再審聲請人再執此聲請
    本件再審，為無理由。況聲請人所謂發見未經斟酌或得使用
    之證據，亦不足受較有利益之裁判，依民事訴訟法第496 條
    第1項第13款但書規定，亦應予駁回。
三、據上論結，本件再審之聲請為無理由，爰裁定如主文。
中　　華　　民　　國　　96　　年　　5 　　月　　24　　日
                    民事第十一庭
                        審判長法　官   鄭雅萍
　　　　　　　　　　　        法　官　 詹文馨
          　　　　　　　　  　法　官　 蘇芹英
正本係照原本作成。
如不服本裁定，應於收受送達後10日內向本院提出抗告狀，並應
繳納抗告費新台幣１千元。
中　　華　　民　　國　　96　　年　　5 　　月　　24　　日
　　　　　　　　　　　　　　　書記官   林初枝
